Inventaris van het archief van de Staten van Holland en West-Friesland, 1572-1795
Nationaal Archief, Den Haag
- Bijzonder, II
  - Militaire aangelegenheden, J
    - Staten van oorlog, J.1
      - Staten van Oorlog, concept, net en afschriften., 1598-1795; 5848-6104, 6381; 257 delen
        - 1793, E, 6089
        - 1793, E, 6090
          3e aanvulling "voor de secretarie van de raad"
        - 1794, O+E, 6091
        - 1794, O+E, 6092
        - 1794, O+E, 6381
        - 1794, O, 6093
        - 1794, E, 6094
        - 1794, E, 6095
        - 1794, E, 6096
        - 1795, O+E, 6097
          1e en 2e aanvulling
        - 1795, O+E, 6098
        - 1795, O, 6099
        - 1795, O, 6100
        - 1795, E, 6101
        - 1795, E, 6102
        - 1795, E, 6103
        - 1795, E, 6104
      - Staten van Oorlog., 1760-1785; 6105-6113; 9 banden
        Elke band bevat ingebonden en gedrukte ordinaris en extraordinaris Staten van Oorlog uit meerdere jaren. Deze serie wijkt hierdoor volledig af van de hiervoor beschreven delen.
        - 1760-1762, 6105
        - 1763-1765, 6106
        - 1766-1768, 6107
        - 1769-1771, 6108
        - 1772-1774, 6109
        - 1775-1777, 6110
        - 1778-1780, 6111
        - 1781-1783, 6112
        - 1784-1785, 6113
      - Staten van Oorlog., 1777 en 1793-1795; 6114; 1 pak
        Afkomstig van de heer Bürer, bevat de gedrukte ordinaris en extraordinaris Staten van Oorlog.
    - Overige militaire zaken, J.2.
      Zie ook:
      - Het archief van de gecommitteerden naar de graaf van Nieuwenaar en Meurs, de Staten van Utrecht en de stad Utrecht, 1588 (voorlopige inventaris van H.J.Ph.G. Kaajan).
      - Het archief van de Commissie van Defensie van de provincie Holland en West-Friesland en de stad Utrecht, te Woerden, 1787 (voorlopige inventaris van A. Meddens-van Borselen).
      - Kwitanties en rekening van de betaling van het garnizoen van Vreeburg onder Maximiliaan van Henin, heer van Bossu bij de overgave van Utrecht in 1576., 1369L; 2 stukken
        voorm. Loketkast van Holland B 20 nr. 11
      - Register van alle uitgaven gedaan ten bate van het krijgsvolk in Gelderland omstreeks 1580., ca. 1580; 1354a; 1 deel
        voorm. Loketkast van Holland B 20
        Vermist sinds 18-12-1958.
      - Akte waarbij de Staten van Holland, Zeeland en Utrecht troepen in dienst nemen die tevoren in dienst waren van de keurvorst van Keulen., 1584 feb. 28; 6115; 1 charter
        In het Duits.
      - Rapport uitgebracht aan de Staten door Gerard van Poelgeest e.a. "wegens hun commissie naar de frontieren van Holland en Utrecht om maatregelen te nemen tegen invallen en brandschatting van de vijand op het platteland". Met bijlagen., 1589; 1354A*; 1 omslag
      - Missive van de Raad van State aan de Staten van Holland waarbij ze verzoeken om de compagnie van de graaf van Valckenstein, die naar Friesland moet, te willen betalen; origineel., 1590 mei 12; 6116; 1 stuk
      - Portefeuille met het opschrift Militie Weerbare mannen: Resolutie van de Staten van Holland van 11 jan. 1673 over het gebruik van militie, burgers en huisluiden tot de defensie, met daarbij behorende stukken en monsterrollen der weerbare mannen in de Hollandse dorpen en andere stukken., 1597-1673; 1355; 1 pak
        voorm. Loketkast van Holland, AA 61
        De monsterrollen van weerbare mannen in de Hollandse dorpen zijn van 1652-1653.
      - Stukken rakende de aanleg van fortificaties bij Hellevoetsluis., 1604, 1617-1621; 1354*; 1 pak
        Afkomstig van het Ministerie van Oorlog. (Lijst Van Thielen 112 ad 22), eertijds overgenomen uit Hellevoetsluis van de genie.
      - Rapport over de problemen bij de financiering van de militie en repartitie., 1605 juli 27; 6117; 1 stuk
      - Uittreksel uit de resoluties van de Staten van Holland van 4 augustus 1617, waarbij de steden toestemming krijgen om troepen te werven., 6118; 1 katern
      - Generale petities van de Raad van State aan de Staten van Holland, 1621-1630, 1634-1650; met bijlagen en adviezen van Gecommitteerde Raden., 1621-1650; 1293I; 1 pak
        voorm. Loketkast van Holland, B 39 en B 21
      - Stukken over militaire zaken, 1626-1674 en z.d.; 1354f
        Instructie voor de monstering en het sluiten van de rol, 1626, 1 katern.
        Instructie van Frederik Hendrik voor de geestelijkheid, de magistraten, de gouverneur en het krijgsvolk in Maastricht, 1632, 1 katern, in druk.
        Rapport tegen het doen van hoofdelijke betaling aan de militie, 1651, afschrift, 1 katern.
        Resolutie van de Staten van stad en lande van Groningen van 21 augustus 1680 om met Holland tot overeenkomst te komen over voorgeschoten betalingen aan de militie in 1648-1650 en 1672, 1673; met bijlagen, 1674, 4 stukken.
        Voorstellen om "ledich gaende jonge luyden" te verplichten om dienst te nemen in de militie, z.d. (17e eeuw), afschrift, 2 katernen.
      - Stukken betreffende militaire zaken, 1629-1648 en z.d.; 1293II
        Staat van achterstallige betalingen van de gewesten aan de fortificaties over de periode 1629-1637, 1637, 1 katern.
        Memorie van de Raad van State over ontbrekende betalingen ("defecten") door Holland in de petitie voor 1636, opgemaakt in 1638; met begeleidend schrijven, 1638, 1 stuk en 1 katern.
        Resoluties in 1640-1642 genomen door de Staten van Holland over de petities van 1639 tot 1642, 5 stukken.
        "Particuliere petities" van de Raad van State voor de Staten van Holland, 1640-1645, 1 omslag.
        Lijst van de nog in jan. 1643 te verrichten betalingen aan militaire compagnieën, 1643, 1 katern.
        Missiven van de Raad van State aan de Staten van Holland om "suppletoire petities" over de jaren 1640, 1642, 1643 in verband met gebleken tekorten in de petities over die jaren, 1645; met bijlagen, 1645, 1 omslag.
        Voorstellen van Gecommitteerde Raden over de betaling van de militie, 1648, 1 omslag.
        Staten van de inkomsten en uitgaven van de Staten van Holland, z.d.; met klad-aantekeningen, 3 stukken.
      - Stukken betreffende de vraag of Holland de kosten van onderhoud aan fortificaties van Hollandse grenssteden in de declaraties aan de generaliteit mag opvoeren., (1632); 1290I; 3 stukken
      - Stukken betreffende de servitiegelden., 1633-1639; 1354b; 1 omslag
        voorm. Loketkast van Holland, B 21
      - Memorie over de bezending van de Staten-Generaal aan de Staten van Holland over de afzonderlijke afdanking van troepen door dit gewest., 1650; 1369J; 3 stukken
        voorm. Loketkast van Holland, B 20
      - Lijsten van al het volk van oorlog van de Staten in Brazilië opgemaakt ingevolge resoluties van de Staten-Generaal van 1623 september en 1654 october 3 door de boekhouders Gilles van Schenkel en Julian van Dussen, met de lijst van reeds betaalde soldijen en van hetgeen zij nog te goed hebben; (1654), afschriften., 1623-1654; 1358a**; 1 pak
      - Monsterrollen., 1658; 1354B**; 1 omslag
        Overgenomen 1919 uit archief Raad van State, inv.nr. 2061.
      - Registers met verschillende instructies voor politieke en militaire ambtenaren., vóór 1660; 1817; 2 delen
      - Missive van de Staten van Utrecht aan de Staten van Holland, waarbij zij verzoeken om ter onderdrukking van het oproer in Utrecht militaire bijstand te sturen; afschrift., 1660 juni; 6119; 1 stuk
      - Stukken betreffende militaire zaken., 1671, 1672, 1718-1720, 1734-1739; 1354d; 1 omslag
        voorm. Loketkast van Holland, B 20.21
      - Stukken betreffende de bewapening van de inwoners van Holland; afschriften., 1672 en 1673; 6120; 1 deel
      - Brief van R. van Molenschot en W. Schatter uit Ter Heide aan de Staten van Holland over het bezetten van het strand tussen Hoek van Holland en Scheveningen in de komende nacht; origineel., 1673 aug. 3; 6121; 1 stuk
      - Missive van de Raad van State aan de Staten van Holland waarbij zij verzoeken om aan Nicolaes Frederick Zobel zijn tractement als kolonel over 1687 te willen betalen; origineel., 1688; 6122; 1 stuk
      - Missive van Johan Hulft, gezant te Brussel, aan de Staten van Holland van 1 december 1688 over troepenbewegingen van de Fransen te Rijssel en Valenciennes; origineel., 6123; 1 stuk
      - Processen-verbaal betreffende de twisten tussen de leiding over het garnizoen van Geertruidenberg en de familie van Issem te Geertruidenberg., 1721-1738; 1354e; 1 omslag
        voorm. Loketkast van Holland, A 37; B 20
      - Minuten van militaire commissies, na 1740 met gearresteerde formulieren., 1728-1764; 1812; 1 pak
      - Register der militaire commissies door de Staten van Holland verleend op akten van aanstelling van de hertog van Brunswijk, gedurende de minderjarigheid van de prins-erfstadhouder., 1759-1766; 1811; 1 deel
      - Registers der subalterne militaire officieren welke eed hebben gedaan bij Gecommitteerde Raden van Holland; met tafels op persoonsnamen., 1766-1795; 1813-1814; 2 delen
        - 1766-1783, 1813
        - 1784-1795, 1814
      - Staten van alfabetisch gerangschikte namen (van militaire officieren?) bevattende achter de namen kolommen met cijfers, ingedeeld per jaar over de periode 1767-1779., 1767-1779 en z.d; 6124; 1 deel
        Waarvoor de cijfers dienen is vooralsnog niet duidelijk.
      - Plan tot spoedige wapening van de ingezetenen van Holland en West-Friesland voor de verdediging van de Republiek, 1794; met bijlage., 1356A; 2 stukken
      - Stukken rakende het beheer der magazijnen en fortificatiën, 1653, 1658, 1735, 1737, 1738 en z.d.; 1354c; 1 omslag
        voorm. Loketkast van Holland, B 18; A 34.36
      - Stukken betreffende handelingen tussen Holland en Utrecht over vaarten, imposten, fortificaties enz., z.d.; 1369C; 1 omslag
  - Onderwijs, K
    - Latijnse scholen, K.1
      - Stukken betreffende Latijnse scholen., 1626; 1369B; 1 omslag
    - Universiteit van Leiden, K.2
      - Stukken rakende de universiteit van Leiden, 1574, 1575, 1592-1594, 1596, 1602, 1624, 1630, 1649, 1667, 1726, 1791, 1793., [1574-1793]; 1369A; 1 omslag
        voorm. Loketkast van Holland, AA 47
      - Register van akten van admissie en demissie van studenten op het college van de theologie in Leiden, ingedeeld naar het district waaruit ze afkomstig zijn; met bijlagen, 1591-1594, 1720 (lijst resoluties over universiteit), 1622-1669, 1751-1799 (Lijst van beurzen)., [1591-1799]; 1783; 1 deel en 2 stukken
      - Register van enige resoluties van de Staten van Holland betreffende het college der theologie, met lijsten der studenten., 18e eeuw; 1784; 1 deel
        Vermist sinds 1979
      - Stukken betreffende de admissie en demissie van studenten aan de universiteit van Leiden, 1653-1697, 1715-1740, 1741-1780., [1653-1780]; 1785-1787
        - 1653-1697, 1785; 1 deel
        - 1715-1740, 1786; 1 deel
        - 1741-1780, 1787; 1 pak
      - Uittreksel uit de resoluties van de Staten van Holland van 13 december 1662 betreffende het aanstellen van curatoren van de Universiteit van Leiden., 5783; 1 stuk
      - "Onderrechtinge", memorie aan de Staten van Holland "van 't gene de bursaelen (te Leiden) daegelijkcx den econumo costen"; afschrift., z.d.; 6137; 1 stuk
  - Organisatie van de Staten van Holland, L
    Zie ook in de rubriek benoemingen, inv.nrs. 1817, 1816.
    - Concept-ordonnantie voor de gedeputeerden in de vergadering van de Staten van Holland., eind 16e eeuw; 323d; 1 stuk
      Genummerd iii.
    - Registers met voorbeeld-formulieren van eed voor Gecommitteerde Raden en de Staten van Holland., 1658 en z.d; 1826.3-1826.5; 3 delen
      - Niet gespecificeerd, 1826.3
      - Niet gespecificeerd, 1826.4
      - Niet gespecificeerd, 1826.5
    - Register houdende instructies van de Staten-Generaal voor de onder haar ressorterende personen en colleges, 1597-1659; afschriften., 1821; 1 deel
    - Register met resoluties van Staat, gehouden naar aanleiding van de resolutie van de Staten-Generaal van 16 september 1662, z.d.; 1372; 1 deel
      Vermist sinds 11 juni 1901
    - Register van instructies, reglementen, eden en politieke resoluties, zowel van de Staten van Holland als van de Staten-Generaal waarvan de Staten op de hoogte moeten zijn, opgesteld door Johan de Witt en Johan Meerman ingevolge resolutie van 16 september 1660, ingeleverd in september 1661; waarop besloten is dat het register ter griffie van de Staten zal blijven berusten., 1373; 1 deel
    - Register van instructies, orders, reglementen en notabele resoluties. Zogenaamde "Gulden Boek"., 1661; 1819; 1 deel
      Andere exemplaren van dit "Gulden Boek": inv.nrs. 5754-5756 en Handschriften inv.nr. 146.
      Aanwinst 1830 IIa, Scheurleur.
    - "Gulden boek", register van instructies, reglementen en "positieve" resoluties betreffende de Staten van Holland en Gecommitteerde Raden en aan hen onderhorige colleges en ambtenaren over de periode 1544-1663, opgemaakt krachtens resolutie van Gecommitteerde Raden van 16 september 1660, concepten en afschrift., 5754-5756; 3 delen
      Voor net-exemplaar zie inv.nr. 1819.
      Voor vervolgdelen - over de periode 1518-1770 - zie inv.nrs. 4052 en 4053 van het archief van de Staten van Holland (het deel van het archief van Gecommitteerde Raden).
      - concept, (1662), 5754
      - concept, (1662), 5755
      - afschrift, (18e eeuw), 5756
    - Index op het "Gulden boek"., (1662); 5757; 1 katern
    - Lijst van de commissies gevormd in de Staten van Holland; met opgave van de daarin aangewezen afgevaardigden., (1664); 5759; 1 stuk
    - "Titelboek", register met namen, titels en adressen van gedeputeerden, leden van de Staten-Generaal en gezanten in het buitenland., (1671); 1827.1; 1 deel
    - Registers houdende uittreksels uit de resoluties en de geheime resoluties van de Staten van Holland en de Staten-Generaal houdende besluiten omtrent de competentie van de Staten van Holland op bestuurlijk terrein; afschriften, (17e eeuw)., 1581, 1653-1673; 1254-1255, 1259; 3 delen
      De registers 1256-1258 zijn overgebracht naar het archief van Anthonie Heinsius, inv.nrs. 2337a en 2338.
      - 1581, 1653, 1654, 1667, 1671-1673, 1254
        met inhoudsopgave voorin.
      - 1653 aug. 2 - 1668 dec. 19, 1259
        met index voorin.
      - 1669 feb. 14 - 1673 apr. 13, 1255
    - Register houdende lijsten van gedeputeerden van de Staten van Holland in:, - Staten-Generaal (1600-1676); - Raad van State (1588-1676); - Generaliteitsrekenkamer (1608-1676); - Controlleurs afhoren generaliteitsrekeningen (1590-1676); - Gecommitteerde Raden (1590-1676); - Admiraliteitscollege in Rotterdam (1597-1677); met inhoudsopgave, 1677.; 1588-1677; 1823; 1 deel
    - Registers houdende voorbeelden van formulieren van octrooi, van dispositie van lenen, van confirmatie en aanstellingsakten; met indexen., 1694, 1727; 1824.3; 2 delen
    - Registers met voorbeeldmissiven aan gezanten, militairen, buitenlandse vorsten en betreffende de financiën, van Gecommitteerde Raden en de Staten van Holland., (1711), 1719, (1733), 1734, 1747, 1749; 1827.2-1827.9; 7 delen
      met indexen
      - Niet gespecificeerd, 1827.2
      - Niet gespecificeerd, 1827.3
      - Niet gespecificeerd, 1827.4
      - Niet gespecificeerd, 1827.6
      - Niet gespecificeerd, 1827.7
      - Niet gespecificeerd, 1827.8
      - Niet gespecificeerd, 1827.9
    - Register houdende voorbeelden van missiven, akten en appointementen uit te geven door de Staten van Holland., 1719; 1824.2; 1 deel
    - Declaraties van klerken ter secretarie van Holland, wegens vacatiën bij de trekking van loterijen; afschriften., 1720-1751; 5760; 1 omslag
    - Declaraties voor reis- en andere kosten door leden van de Staten van Holland uit hoofde van hun functies gemaakt; afschrift., 1722; 5761; 2 stukken
    - Register houdende voorbeelden van formulieren van akten en commissies voor militairen, opgemaakt door J.G. van Boetzelaer, grootzegelbewaarder van Holland., 1724; 1826.1; 1 deel
    - Lijst van de bedragen te betalen aan de secretaris of klerk van de Staten van Holland voor het schrijven van akten voor politieke en militaire commissies en pensioenen en een lijst van de leges voor militaire commissies., 1727; 1824.4; 1 katern
    - Kladregister der namen van de heren van de Ridderschap, Gecommitteerde Raden, solliciteurs etc. beginnende., 1727; 1822; 1 deel
    - Registers houdende voorbeelden van formulieren voor akten en commissies voor militairen, 1734, 1740; met aanvullingen, 1740-1788; met index., 1734-1788; 1825.1; 2 delen
    - Register houdende voorbeelden van missiven appointementen en formulieren, uit te geven door de Staten van Holland., 1735; 1825.2; 1 deel
    - Registers houdende lijsten van de aantallen publikaties die verstuurd moeten worden door de Staten van Holland, met titel en adres van de geadresseerde., 1740, 1746, 1747; 1828.1-1828.3; 3 delen
      met indexen; met aanvullingen
      - Niet gespecificeerd, 1828.1
      - Niet gespecificeerd, 1828.2
      - Niet gespecificeerd, 1828.3
    - Indexen op inv.nrs. 1828.1, 1828.2, 1828.3., 1829.1-1829.6; 3 delen
      - Niet gespecificeerd, 1829.1
      - Niet gespecificeerd, 1829.5
      - Niet gespecificeerd, 1829.6
    - Uittreksel uit resoluties van de Staten van Holland van 3 april 1754 en van Gecommitteerde Raden van 19 november 1765 betreffende het salaris en de emolumenten van de kamerbewaarder en boutefeu van de Rekenkamer., 1754-1765; 5762; 2 stukken
    - Register met voorbeelden van door de Staten van Holland te versturen missiven., 1760; 1826.2; 1 deel en 1 omslag
      met index, met aanvullingen
    - Lijsten van de aan de baljuws en officieren in het Zuiderkwartier volgens resolutie van Gecommitteerde Raden betaalde premies., 1760, 1768 en 1769; 5763; 4 stukken
    - Lijsten van de aan opzieners en inspecteurs in het Zuiderkwartier door de Staten van Holland in 1761, 1764 en 1769 toegekende beloningen, reiskosten en onkosten voor klerken; net, 1761, 1764 en 1769., [1761-1769]; 5764; 3 stukken
    - Uittreksels uit resoluties van Gecommitteerde Raden van 8 oktober 1761 en 28 april 1786 betreffende secretarie-aangelegenheden., [1761-1786]; 5765; 2 katernen
      In handen van de eerste klerk Van Hoey.
    - Register met voorbeelden van akten voor dispositie van lenen; met aantekeningen voor het samenstellen van een nieuw register; met een lijst van steden en in welke commissies ze zitting hebben., (1763); 1826.6; 1 deel
    - Aantekeningen van de akten die op de secretarie nog niet zijn geregistreerd., 1765; 5766; 3 stukken
    - Ontvangstbewijs voor een poststuk dat door de secretarie van de Staten van Holland is verstuurd aan de kamer Amsterdam van de VOC; origineel., 1784; 5767; 1 stuk
    - Lijst van verstuurde missiven aan de hoge- en ambachtsheerlijkheden, dijkgraven en hoogheemraden., (1789); 1829.4; 1 katern
    - Kwitantie van de secretarie van de Staten van Holland voor de commies Cassa; origineel., 1788; 5768; 1 stuk
    - Onderhandse akte van verhuur van Jan Hoeufft, opziender te Dordrecht voor Cornelis van der Wiel, inwoner van Groot-Ammers voor een stuk grond aan de Nieuwpoortseweg bij Goudriaan; origineel; met begeleidend schrijven; origineel., 1792; 6384; 2 stukken
      Moest blijkens een opschrift op de secretarie van de Staten van Holland worden geplaatst.
    - "Recueil", register met overzichten van besluiten, regelingen en opvattingen met betrekking tot een groot aantal bestuurlijke, politieke, economische en juridische aangelegenheden in Holland en de Generaliteit over de periode 1455-1733; met vermelding van de vindplaatsen., 18e eeuw; 5758; 1 deel
    - Register houdende voorbeelden voor appointementen op rekesten af te geven door Gecommitteerde Raden., z.d; 1824.1; 1 deel
    - Register houdende voorbeelden van formulieren en akten van de Staten van Holland voor militaire en leenzaken., z.d; 1824.5; 1 deel
    - Lijst met titels van verschillende colleges en ambtenaren binnen en buiten de republiek., z.d; 1827.5; 1 katern
    - Index van de kleine steden en dorpen in het Zuiderkwartier, met vermelding van het kantoor waar ze bij horen, z.d; 1829.2-1829.3; 2 delen
      In tweevoud; volgens foliëring toegang op ontbrekend register.
      - Niet gespecificeerd, 1829.2
      - Niet gespecificeerd, 1829.3
  - Plaatselijke aangelegenheden, M
    - Plaatsen binnen Holland, M.1
      - Stukken betreffende heerlijkheden en dorpen in Holland, alfabetisch op de plaatsnamen geordend, bevattende veelal rekesten om remissie van lasten, opgaven omtrent het uitoefenen van bedrijven etc., meest 16e en 17e eeuw; 1365; 1 pak
        voorm. Loketkast van Holland, A 10, 23, B 26
      - Rapport houdende de bezwaren van de stad Amsterdam tegen de procedure door de Raad van State tegen Jan Hol wegens hoogverraad gevoerd., 1690; 1364.15; 1 stuk
      - Memorie van de stad Amsterdam in de vergadering van de Staten van Holland overgeleverd, aangaande de behandeling van zekere bezending uit de Staten op 8 Februari 1639., 1364.16; 1 stuk
        Overgeleverd 11 mrt. 1639.
      - Stukken betreffende het rekest der stad Amsterdam aan de Staten van Holland om een octrooi ten behoeve van de bank van lening om preferentie van haar beleningen op granen en andere goederen in kelders, zolders en pakhuizen., 1656; 1364.17; 2 stukken
      - Stukken gediend hebbende bij processen van Delft., (1550); 1364.10; 1 omslag
        Vermist juni 1987.
      - Stukken betreffende de moeilijkheden tussen de stadhouder en de stad Delft over het tresorierschap, afschriften., 1675; 1364.11; 1 omslag
      - Tolbrieven, verklaringen betreffende ladingen. Gebruikt bij (een Delftse zaak)?, (1609-1613); 1364.12; 1 omslag
        Hierbij ook een extract XVII "duyt of Unie geslooten binnen de stad Delft den 25 April 1576". (Koopman en Schipper).
      - Stukken betreffende het stapelrecht van Dordrecht., - Papieren betreffende een proces tussen de stad Dordrecht en een burger van Nieuwpoort en Vlaanderen over het pakken van de haring, 1561, 1 omslag.; - Stukken rakende de geschillen tussen Dordrecht en onderscheidene Hollandse steden over het stapelrecht, 16e en 17e eeuw, 1 omslag.; 1366
        voorm. Loketkast van Holland, A 55 resp.23
      - "Redenen waeromme de Gedeputeerde van Enckhuysen op de Generaliteits rekeninghe noch voor desen jaere soude behooren te worden gecontinueert.", (c. 159..?); 1364.4; 1 stuk
      - Ordonnantie van de stad Gorinchem op het "Arme miserable weeshuys, bij Mathijs Aelbertsz. ende zijn huyshouwe gedoneerd ende gegeven; afschrift., 1558 mrt. 13 en z.d; 1364.6; 1 stuk
      - "Debath gedaen maecken ende Zijne Excell. ... mitsgaeders den Heren de Presidenten ende Raden van den Hoghen ende Provincialen Raede van Holland bij schrijv. voorschr. Exc. ... overgegeven van weghen de Heren Staten van Holland gerequireerden op ende tegen twee Remonstrantien van Burgem. en Regeerden der Stadt van Gorinchem, requiranten." Concept., (1586); 1364.8; 1 stuk
        Van de hand van Van Oldenbarnevelt.
        Betreft de weigring van Gorinchem bij te dragen in de omslag van de verponding van 1586. Het "debat" is een verklaring van de Staten naar aanleiding van twee remonstranties van Gorinchem, in deze aan de stadhouder aangeboden
      - "Stucken roerende d'aenneminghe van Graeff Philips als gouverneur binnen Gorkum." Onderhandelingen tussen de stad Gorinchem en graaf Philips van Hohenlo, als afgevaardigde van graaf Maurits, gevoerd betreffende de benoeming van graaf Philips van Nassau tot superintendent en overste "over het krijgsvolk in de stichten Gorinchem, Woudrichem, Loevesteyn, Heukelom, Asperen, Leerdam en het fort van Wercke" en de bevoegdheid van prins Maurits tot deze benoeming. (Afschrift)., 1589; 1364.9; 5 stukken
      - Stukken betreffende aanspraken van de stad Gorinchem op enige domeinen in Gorinchem en het land van Arkel, alsmede op het beheer hiervan., 1590, 1591; 1364.7; 4 stukken